# 租赁准则技术提示

提问人：cpab 时间：2021-06-06 10:04:38
租赁准则技术提示：租赁期开始日确定的折现率通常不应调整，与采用实际利率法进行会计处理的金融工具适用的方法一致。除非是由于前文重新计量租赁负债的情况（ 1 ）因续租选择权或终止租赁选择权的评估结果发生变化或者前述选择权的实际行使情况与原评估结果不一致等导致租赁期变化；（ 2 ）购买选择权的评估结果发生变化；或情况（ 4 ）用于确定租赁付款额的指数或比率变动而导致未来租赁付款额发生变动。其中浮动利率的变化导致租赁付款额的变化，这三种情况下，承租人在计算变动后租赁付款额的现值时，应当采用剩余租赁期间的租赁内含利率作为修订后的折现率；请教：请教：对于租赁负债在初始计量时按租赁期开始日的指数或比率确定，后续变动时再根据实际的变动调整租赁负债，为何对于浮动利率的变动，就要调整折现率，而其他情况的变动就不调整折现率呢？没想明白，麻烦指教，谢谢！

回答人：chenyiwei
浮动利率变动会直接影响折现率的确定，这对于一般浮动利率负债折现率的调整都是一样的原理。
其他因素（指数或比率）导致的变动，其变动与折现率无关，所以无需调整折现率。